【裁判字號】    98,易,2037
【裁判日期】    981020
【裁判案由】    竊盜等
【裁判全文】
臺灣板橋地方法院刑事判決              98年度易字第2037號
公  訴  人  臺灣板橋地方法院檢察署檢察官
被      告  丙○○
被      告  戊○○
被      告  乙○○
上列被告因竊盜案件，經檢察官提起公訴（98年度偵字第11868
號），被告丙○○、戊○○於本院審理辯論時坦承犯行；被告乙○○否認犯罪，惟本案為刑事訴訟法第376 條第2 款之案件，由
受命法官獨任進行審判程序，本院判決如下：
    主  文
丙○○、戊○○、乙○○結夥三人以上、攜帶兇器、踰越牆垣竊
盜，丙○○、戊○○，均累犯，各處有期徒刑柒月，乙○○，處
有期徒刑柒月。扣案背包壹個、美工刀貳支、小剪刀壹支、老虎
鉗貳支、扳手柒支、尖嘴鉗壹支均沒收。
    事  實
一、丙○○於民國96年間因違反妨害兵役治罪條例案件，經本院
    以97年度簡字第1925號判決判處有期徒刑2 月確定，於97年
    10月30日易科罰金執行完畢。戊○○於93年間因強盜案件，
    經本院以93年度少連訴字第60號判決判處有期徒刑3 年10月
    確定；因竊盜案件，經本院以93年度簡字第2796號判決判處
    有期徒刑4 月確定，上開竊盜部分，復經本院裁定減為有期
    徒刑2 月，並與強盜案件裁定應執行有期徒刑3 年10月確定
    ，於96年12月13日縮短刑期假釋出監，至97年10月22日假釋
    期滿未經撤銷，以已執行論。2 人猶不知悔改，與乙○○基
    於意圖為自己不法所有之犯意聯絡，於98年4 月23日晚間9
    時30分許，至臺北縣蘆洲市○○路120 巷16、18、20號甲○○所管理之台信晶鑽公司建築工地，丙○○攜帶其所有背包
    1 只（其內裝盛其所有客觀上足以對人之生命、身體、安全
    構成威脅，且具有危險性之美工刀1 支、小剪刀1 支、老虎
    鉗1 支、尖嘴鉗1 支，及戊○○所有客觀上足以對人之生命
    、身體、安全構成威脅，且具有危險性之美工刀1 支、老虎
    鉗1 支、扳手7 支）與乙○○踰越該處工地圍牆進入前開工
    地，戊○○則由大門門縫鑽入前開工地，共同竊取前該工地
    內之電纜線6 條、手套1 副（2 只）及安全帽1 頂，丙○○
    、乙○○先行翻牆而出，戊○○稍後始由門縫鑽出，然戊○○旋即再次自門縫鑽入搜尋財物，惟未尋得其他可竊財物，
    便由門縫鑽出。嗣丁○○見聞前開情事而查覺有異，遂將上
    情告知甲○○，經甲○○報警前來處理，於同日晚間11時許
    ，在臺北縣蘆洲市○○路120 巷12號前查獲丙○○、戊○○
    與乙○○，並扣得前開丙○○所有背包1 只（其內裝盛丙○○所有之美工刀1 支、小剪刀1 支、老虎鉗1 支，及戊○○
    所有之美工刀1 支、老虎鉗1 支、扳手7 支、尖嘴鉗1 支）
    ，及電纜線6 條、手套1 副、安全帽1 頂。
二、案經甲○○訴由臺北縣政府警察局蘆洲分局報告臺灣板橋地
    方法院檢察署檢察官偵查起訴。
    理  由
一、被告丙○○、戊○○原否認犯罪，嗣於本院辯論時始坦承犯
    罪，被告乙○○否認犯罪，惟本案為刑事訴訟法第376 條第
    2 款之案件，依刑事訴訟法第284 條之1 規定獨任審理，核
    先敘明。
二、證據能力部分：
  (一)被告以外之人於審判外之言詞或書面陳述，除法律有規定者
    外，不得作為證據；被告以外之人於偵查中向檢察官所為之
    陳述，除顯有不可信之情況者外，得為證據；被告以外之人
    於審判外之陳述，雖不符刑事訴訟法第159 條之1 至第159
    條之4 之規定，而經當事人於審判程序同意作為證據，法院
    審酌該言詞陳述或書面陳述作成時之情況，認為適當者，亦
    得為證據；當事人、代理人或辯護人於法院調查證據時，知
    有第159 條第1 項不得為證據之情形，而未於言詞辯論終結
    前聲明異議者，視為有前項之同意，刑事訴訟法第159 條第
    1 項、第159 條之1 第2 項、第159 條之5 分別定有明文。
    經查，證人甲○○、丁○○於警詢時所為之陳述，雖屬審判
    外之陳述，然被告3 人於本院準備程序中表示對前開證人於
    警詢中陳述之證據能力無意見，於本院審理時亦未主張排除
    前開證人警詢陳述之證據能力，且迄於本院言詞辯論終結前
    均未表示異議，本院審酌前開證人於警詢中之證述應無重大
    瑕疵且與事實相符，故依前開法條規定，認證人甲○○、丁○○前開審判外陳述有證據能力。又證人甲○○、丁○○、
    洪惇郁、紀明男於偵查中向檢察官所為之陳述，雖屬審判外
    之陳述，惟現階段刑事訴訟法規定檢察官代表國家偵查犯罪
    、實施公訴，依法其有訊問被告、證人及鑑定人之權，證人
    、鑑定人且須具結，而實務運作時，檢察官偵查中向被告以
    外之人所取得之陳述，原則上均能遵守法律規定，不致違法
    取供，其可信度極高，是以，刑事訴訟法於92年2 月6 日修
    正時，即為兼顧理論與實務，以該法第159 條之1 第2 項規
    定，除顯有不可信之情況者外，得為證據（參刑事訴訟法第
    159 條之1 立法理由）。前開證人於偵查中向檢察官所為之
    陳述，既已依法具結，又非檢察官非法取供而得，且並無證
    據證明前開證人證人於檢察官偵查中所為證述有何誤認之情
    形，並無顯不可信之情況，自得作為證據。
  (二)卷附現場及監視翻拍照片、扣押物品目錄表、扣押物收據、
    贓物認領保管單，查並無不得作為證據之事由，依法自得作
    為證據。
  (三)扣案美工刀2 支、小剪刀1 支、老虎鉗2 支、扳手7 支、尖
    嘴鉗1 支、電纜線6 條、手套1 副、安全帽1 頂，均非供述
    證據，無傳聞法則之適用，與本案具有關聯性，且上開物證
    經員警合法取得，具有證據能力。
三、實體部分：
  (一)被告丙○○、戊○○於本院審理時均坦承：渠等承認有在臺
    北縣蘆洲市○○路120 巷16、18、20號工廠內竊取6 條電線
    等語不諱（見本院98年10月6 日審判筆錄），被告乙○○固
    坦承於98年4 月23日曾至臺北縣蘆洲市○○路120 巷16、18
    、20號工地附近等情不諱，惟矢口否認有竊盜犯行，辯稱：
    伊並未進入前開工地云云。
  (二)經查：
  1.證人丁○○於警詢、檢察官偵查中及本院審理時證稱：98年
    4 月23日晚間，伊與數位友人在臺北縣蘆洲市○○路120 巷
    12號對面之廟宇聊天，伊見到被告3 人進入臺北縣蘆洲市○○路120 巷16、18、20號工地，被告丙○○揹著扣案之背包
    與乙○○翻牆進入工地，被告戊○○則由工地門縫鑽入，然
    後被告丙○○、乙○○旋即出來，稍後被告戊○○才出來，
    而後，被告戊○○再次進入工地，復又出來之後被告3 人進
    入工地附近公園旁邊之廢棄車輛，伊見狀便通知甲○○等語
    （見98年度偵字第11868 號偵查卷第33至34頁、第90頁、本
    院98年9 月22日審判筆錄），佐以證人丙○○於本院審理時
    證稱：98年4 月23日，伊有與被告丙○○、乙○○至臺北縣
    蘆洲市○○路120 巷161820號工地附近公園，渠等預計至該
    處工地行竊，被告戊○○由該工廠門縫鑽入工廠等語（見本
    院98年10月6 日審判筆錄），證人戊○○於本院審理時證稱
    ：伊與被告丙○○、乙○○欲至臺北縣蘆洲市○○路120 巷
    20號工地內行竊，故98年4 月23日約晚間9 時餘許，伊由門
    縫鑽入臺北縣蘆洲市○○路120 巷16、18、20號工地，且在
    工地內拿取安全帽1 頂及手套1 雙等語（見本院98年10月6
    日審判筆錄）。證人丁○○明確證述被告3 人均有進入臺北
    縣蘆洲市○○路120 巷16、18、20號工地，且其詳細區分3
    人進入前開工地之方式不同及先後進出工地之次序，而其所
    描述被告戊○○係由門縫鑽入工地之情狀相符，證人丁○○
    前開所述應屬信實。再證人丁○○僅係偶然見聞上開情事，
    其與被告3 人並無宿怨嫌隙，且證人丁○○並非被告行竊工
    地之管理人，即非被告竊盜案件之被害人，證人丁○○並無
    誣攀動機。況究係幾人進入前開工地、幾人把風，進入工地
    幾次，並無關乎被告等人竊盜與否之判斷，證人丁○○絕無
    必要虛構前開情事誣攀被告3 人，其證言自屬可信。更進者
    ，被告丙○○、戊○○原於警詢全盤否認行竊，後則改稱被
    告戊○○確曾進入工地搜尋財物，然渠等未及行竊，嗣於本
    院審理辯論前始突坦承竊取電線，渠等陳述一再翻異，畏罪
    之情溢於言表，苟被告戊○○並未進入前開工地，自無可能
    為前開陳述，由此益徵戊○○確有進入前開工地。至證人丙○○、戊○○雖證稱被告丙○○、乙○○並未進入前開工地
    云云，然如前所述，渠等2 人確有諉責動機，所言難免避重
    就輕，尚難全予採信，相較之下，證人丁○○所言情節較為
    信實，自應以此為據。故綜合證人丁○○與被告丙○○、戊○○所述情節，被告丙○○、乙○○確以踰越圍牆方式、被
    告戊○○則由門縫鑽入臺北縣蘆洲市○○路120 巷16、18、
    20號工地共同行竊一情，堪以認定。
  2.再證人丁○○明確證述被告3 人進入前開工地時，被告丙○○身身揹扣案背包。又查獲被告3 人時，確一併查獲被告丙○○所有背包1 只，其內裝盛丙○○所有之美工刀1 支、小
    剪刀1 支、老虎鉗1 支，及戊○○所有之美工刀1 支、老虎
    鉗1 支、扳手7 支、尖嘴鉗1 支等情，亦據證人丙○○、戊○○於本院審理時證述明確（見本院98年10月6 日審判筆錄
    ）。被告等人既以背包裝盛前開工具到場，衡情絕無可能於
    進入工地前特意將該等工具取出，而獨獨攜帶背包進入工地
    。故被告3 人進入前開工地行竊時，所攜帶之背包必定裝盛
    前開工具一節無疑。
  3.證人甲○○於警詢、檢察官偵查中及本院審理時證述：伊為
    臺北縣蘆洲市○○路120 巷16、18、20號工地負責人，伊得
    知有人進入前開工地，便報警前來處理。警察查獲被告3 人
    時所查扣之電纜線6 條，與伊工地內電纜線相同，該6 條電
    纜線為伊工地所有，且工地內留有削掉外皮及剪斷之電纜線
    ，伊曾詢問工地主任結果，前開裁剪電纜線之情形並非伊工
    地人員所為等語（見同上偵查卷第28至31頁、第90頁、本院
    98 年9月22日審判筆錄），且被告丙○○於本院審理時坦承
    伊有竊取電纜線6 條等語（見本院98年10月6 日審判筆錄）
    ；被告戊○○於本院審理時坦承伊有竊取電纜線6 條、安全
    帽1 頂、手套1 副（2 只）等語（見本院98年9 月1 日準備
    程序筆錄、同年10月6 日審判筆錄）。被告3 人確有共同在
    前開工地內竊得電纜線6 條、安全帽1 頂及手套1 雙一情，
    亦堪認定。
  (三)此外，復有卷附現場照片、監視翻拍照片、扣押物品目錄表
    、贓物認領保管單可資佐證，足認被告丙○○、戊○○自白
    與事實相符，另被告乙○○辯稱其未進入前開工地行竊云云
    ，顯無可採。綜上所述，本件事證明確，被告丙○○、戊○○、乙○○前開犯行均堪認定，應依法論科。
四、按攜帶兇器竊盜，祇須行竊時攜帶具有危險性之兇器為已足
    ，並不以攜帶之初有行兇之意圖為必要（參照最高法院62年
    臺上字2489號判例）。又毀越門扇而入室行竊，其毀壞、越
    入行為分屬毀損物品或侵入住宅，已併合於所犯加重竊盜之
    罪質中，而無更行構成毀損罪或侵入住宅罪之理（參見最高
    法院27年上字第1887號判例）。查被告丙○○、戊○○、乙○○攜帶至臺北縣蘆洲市○○路120 巷16、18、20號工地行
    竊之美工刀2 支、小剪刀1 支、老虎鉗2 支、扳手7 支、尖
    嘴鉗1 支，均係堅硬之金屬器物，足以對人之身體、生命構
    成威脅，自屬兇器。是核被告丙○○、戊○○及乙○○3 人
    攜帶前開兇器，踰越前開工地牆垣而竊取其內電纜線6 條、
    安全帽1 頂、手套1 副之所為，均係犯刑法第321 條第1 項
    第第2 款、第3 款、第4 款之結夥3 人以上、攜帶兇器、踰
    越牆垣竊盜罪（公訴意旨認被告所為係犯法第321 條第第1
    項第4 款、第3 款之結夥三人攜帶兇器加重竊盜罪，然起訴
    書犯罪事實業已記載「丙○○、乙○○則『翻牆』進入」等
    語，故此部分法條應係漏載）。另公訴意旨認被告3 人另構
    成同法第306 條第1 項無故侵入他人附連圍繞之土地犯行，
    惟此部分已包含在所犯踰越牆垣加重竊盜罪質中，不另論罪
    ，且依公訴意旨認被告3 人此部分犯行與前揭論罪科刑之犯
    行部分，為想像競合裁判上一罪之關係，爰不另為無罪之諭
    知。被告丙○○、戊○○、乙○○就前開加重竊盜犯行，有
    犯意之聯絡及行為分擔，均為共同正犯。被告丙○○、戊○○分有事實欄所示之前科，有臺灣高等法院被告前案紀錄表
    2 份在卷可稽，渠等於5 年內故意再犯本案有期徒刑以上之
    罪，均為累犯，均應依法加重其刑。爰審酌被告丙○○、戊○○人均有犯罪前科，素行不佳，3 人正值青壯，不思以正
    途營生，為圖小利竟行竊，且渠等行竊時攜帶兇器，對他人
    生命、身體產生潛在危險，所為自無可取，惟衡渠等所竊財
    物為電纜線6 條、安全帽1 頂、手套1 副，數量非鉅且價值
    甚徵，被告丙○○、戊○○於本院辯論時坦承犯行，尚見悔
    意，另被告乙○○於證人丁○○指述歷歷及共犯丙○○、戊○○證述參與犯行明確情況下，猶未見其認錯悔改之意，顯
    存僥倖之心，態度惡劣，及渠等智識程度、生活狀況，犯罪
    動機、手段等一切情狀，分別量處如主文所示之刑。扣案背
    包1 只、美工刀1 支、小剪刀1 支、老虎鉗1 支為被告丙○○所有，另美工刀1 支、老虎鉗1 支、扳手7 支、尖嘴鉗1
    支，為被告戊○○所有之物，業據被告丙○○、戊○○於本
    院審理時證述明確（見本院98年10月6 日審判筆錄），屬被
    告及共犯所有，且為犯本件竊盜所用之物，均應依刑法第38
    條第1 項第2 款宣告沒收。
據上論斷，應依刑事訴訟法應依刑事訴訟第299 條第1 項前段，
刑法第321 條第1 項第2 款、第3 款、第4 款、第47條第1 項、
第38條第1 項第2 款，判決如主文。
本案經檢察官李美金到庭執行職務。
中    華    民    國    98    年    10    月    20    日
                  刑事第十二庭     法  官  何燕蓉
此正本與原本無異。
如不服本判決應於送達後10日內向本院提出上訴狀。
                                   書記官  李崇文
中    華    民    國    98    年    10    月    23    日
附錄本案論罪科刑法條全文：
中華民國刑法第321條
（加重竊盜罪）
犯竊盜罪而有左列情形之一者，處 6 月以上、 5 年以下有期徒
刑：
一、於夜間侵入住宅或有人居住之建築物、船艦或隱匿其內而犯
之者。
二、毀越門扇、牆垣或其他安全設備而犯之者。
三、攜帶兇器而犯之者。
四、結夥三人以上而犯之者。
五、乘火災、水災或其他災害之際而犯之者。
六、在車站或埠頭而犯之者。
前項之未遂犯罰之。


司法院資訊處製作；財團法人民間司法改革基金會備份。
